臺灣高等法院民事判決　九十一年度重上字第三一七號
　　　上　訴　人　　乙○○
　　　兼訴訟代理人　甲○○
　　　被上訴人　　　保證責任基隆市第二信用合作社
　　　法定代理人　　謝國棟
　　　訴訟代理人　　張漏龍
　　　　　　　　　　簡心慧
右當事人間清償借款事件，上訴人對於中華民國九十一年四月二十六日臺灣基隆地方
法院九十一年度重訴字第二七號第一審判決提起上訴，本院判決如左：
    主    文
上訴駁回。
第二審訴訟費用由上訴人連帶負擔。
    事    實
甲、上訴人方面：
一、聲明：(一)原判決廢棄。(二)駁回被上訴人在第一審之訴。
二、陳述：除與原判決記載相同者外，補稱略以：
(一)、上訴人甲○○以十二筆土地為被上訴人設定抵押權，向被上訴人貸款新台幣 (
      下同) 一千六百萬元，被上訴人又要求再次設定一千萬元抵押權，承諾必要時
      貸款九百萬元，詎被上訴人未遵守承諾，致伊工程無法繼續進行，如被上訴人
      速將九百萬元貸放，伊必可完工出售房屋順利償還前欠借款。
(二)、設定抵押之土地與建商合建為被上訴人所同意，被上訴人以不當手段拍賣抵押
      物以謀求暴利，勢必造成上訴人破產。
乙、被上訴人方面：
一、聲明：駁回上訴
二、陳述：除與原判決記載相同者外，補稱略以：上訴人甲○○因資金需求欲增貸九
    百萬元，惟應設定質權與被上訴人為貸款條件，經上訴人同意後，即再於八十九
    年二日設定第二順位，惟撥款當日，上訴人臨時反悔，不願遵守上述條件而告吹
　　，故欲增貸之九百萬元未成就，上訴人指稱係被上訴人未遵守承諾，致工程無法
　　繼續進行云云，與事實不符，況本件訴訟標的為八十九年十一月二十七日所欠之
　　一千六百萬元之消費借貸，與本件九百萬元之借款無涉，上訴人不能以不存在之
　　九百萬元債務，作為本件債務不履行之上訴理由。
    理    由
一、被上訴人起訴請求上訴人連帶給付本金、利息及違約金，其訴訟標的對於上訴人
    必須合一確定，為必要之共同訴訟，上訴人甲○○本於非個人原因之抗辯而提起
　　上訴，依民事訴訟法第五十六條第一項第一款之規定，其上訴之效力及於未聲明
　　上訴之乙○○，故本院併列乙○○為上訴人，合先敘明。
二、被上訴人主張上訴人甲○○邀同乙○○為連帶保證人，於八十九年十一月二十七
　　日，向被上訴人借款一千六百萬元，約定借款期限一年，應按月繳交利息，如有
　　遲延則喪失期限利益，並應給付違約金，詎上訴人僅繳息至九十七年五月份，本
　　金均尚未清償等情，業據其提出借據、授信約定書、交易明細紀錄等為證，且為
　　上訴人所不爭，自堪信為真實，上訴人雖以前開情詞為辯，惟為被上訴人所否認
　　，況被上訴人是否同意再借予九百萬元，亦非本件系爭借款之還款條件，不得據
　　以作為拒絕還款之理由，上訴人依本件借款契約，應負還款之義務，其上開辯詞
　　，於法無據，尚非可取。
三、從而，被上訴人本於消費借貸及連帶保證契約，請求上訴人連帶給付如原判決主
    文所示之借款本金及約定之利息、違約金，為有理由，應予准許。是則原審判命
    上訴人如數給付，於法並無不合。上訴意旨指摘原判決不當，求予廢棄改判，為
    無理由，應予駁回。
四、據上論結，本件上訴為無理由，依法判決如主文。
中　　　華　　　民　　　國　　九十一　　年　　　十　　　月　　  二  　　日
                              民事第三庭
                          　　　　審判長法  官　張  宗  權
                          　　　　　　  法  官　蕭  艿  菁
                          　　　　　　  法  官　陳  永  昌
右正本係照原本作成。
如不服本判決，應於收受送達後二十日內向本院提出上訴書狀，其未表明上訴理由者
，應於提出上訴後二十日內向本院補提理由書狀（均須按他造當事人之人數附繕本）
上訴時應提出委任律師或具有律師資格之人之委任狀；委任有律師資格者，另應附具
律師及格證書及釋明委任人與受任人有民事訴訟法第四百六十六條之一第一項但書或
第二項（詳附註）所定關係之釋明文書影本。
中　　　華　　　民　　　國　　九十一　　年　　　十　　　月　　  四  　　日
　　　　　　　　　　　　　　　　　　　　書記官  董  曼  華
附註：
民事訴訟法第四百六十六條之一（第一項、第二項）：
對於第二審判決上訴，上訴人應委任律師為訴訟代理人。但上訴人或其法定代理人具
有律師資格者，不在此限。
上訴人之配偶、三親等內之血親、二親等內之姻親，或上訴人為法人、中央或地方機
關時，其所屬專任人員具有律師資格並經法院認為適當者，亦得為第三審訴訟代理人
。
